ANDRES KENICHI KOGA NAKAY

@ akoga@pucp.edu.pe KKogaa

in @Koga

J +51 964322765

Lima, Perú

BACKEND

Spring Boot Flask

Gin React FastAPI

NestJs Postgresql

MongoDB MySQL

JUnit 5 Jest

Pytest **Pandas**

Docker Pytorch

AWS Clean Code

Clean Architecture

FRONTEND

React Tailwind

LENGUAJES DE PROGRA-MACION

Python Java

Javascript

Typescript

Go

ACERCA DE MÍ

Graduado en Ingeniería Informática, con experiencia y una fuerte motivación en el desarrollo web, arquitec- tura de sistemas y aprendizaje máquina. Mi pasión radica en contribuir al desarrollo de soluciones innovadoras que impulsen la eficiencia, mejoren las experiencias de usuario y fomenten el crecimiento empresarial.

EXPERIENCIA LABORAL

Backend Developer | TiendaDa

= 04/2022 - 12/2022

- Lima. Perú
- Análisis, diseño y desarrollo de soluciones para un e-commerce.
- Uso de Flask y Spring Boot para el desarrollo de microservicios.
- Implementación con programación reactiva para mejorar la escalabilidad y rendimiento de la aplicación.

Fullstack Developer | PUCP

= 04/2022 - 12/2022

- Lima, Perú
- Análisis, diseño y desarrollo para una plataforma de apoyo a los estudiantes.
- Implementación de funcionalidades backend utilizando Spring Boot.
- Implementación de funcionalidades frontend utilizando React.
- Despligue de los microservicios en AWS.

EDUCACIÓN

Ingeniería Informática | Pontificia Universidad Católica del Perú

2016 - 2022

Lima. Perú

CERTIFICADOS

Cambridge English FCE DELF A2 AWS Academy Cloud Foundations

LOGROS

2do puesto en Hackathon de ScientOne

PROYECTOS

Motor de búsqueda de imágenes | 😯

Desarrollo de un motor de búsqueda que permite realizar búsquedas de similitud sobre una colección de imágenes. Permite realizar consultas utilizando textos o imágenes.

Modelo de comprensión lectora | 😯

Desarrollo de un modelo BERT fine-tuned para resolver problemas de comprensión lectora en el lenguaje español.

Chatbot | 😯

Implementación de un chatbot que utiliza el modelo BERT para reconocer las intenciones de los usuarios y por ello puede responder a consultas automáticamente.